【裁判字號】    91,易,987
【裁判日期】    920602
【裁判案由】    竊盜等
【裁判全文】
臺灣彰化地方法院刑事判決                          九十一年度易字第九八七號
    公  訴  人  臺灣彰化地方法院檢察署檢察官
    被      告  甲○○
右列被告因竊盜等案件，經檢察官提起公訴（九十一年度偵字第三０五九、四六０四
號），本院判決如左：
        主  文
甲○○損壞他人之白鐵製門，足以生損害於他人，處有期徒刑月，如易科罰金，以
參佰元折算壹日。又連續竊盜，處有期徒刑肆月，如易科罰金，以參佰元折算壹日。
應執行有期徒刑陸月，如易科罰金，以參佰元折算壹日。
        事  實
一、甲○○於民國九十一年四月十八日上午九時五十分許，騎乘未懸掛車牌、車牌號
    碼為ＫＯＫ─四一一號（該車為不知情之甲○○母親莊淑綿所有）之重型機車一
    部，前至乙○○所有位於彰化縣福興鄉○○村○○街二六之十號住處前，先行敲
    門而確定屋內無人之後，恃其體型壯碩（體重約一百二十公斤），竟基於損壞上
    開房屋之白鐵製門（該屋大門處之白鐵製門共計有內、外二扇）以入內行竊之犯
    意，以徒手強拉及以腳用力踢踹之方式，毀損並打開上開房屋之白鐵製門二扇，
    致前開外側之白鐵製門一扇之門栓變形、內側之白鐵製門一扇之門板及門鎖處變
    形（前開二扇白鐵製門均因而無法正常開關）而損壞，足以生損害於乙○○，於
    甫踏入門內（侵入住宅部分未據告訴），未及以目光搜尋財物而尚未著手於竊盜
    行為之際，即為適時返回上址之乙○○發現，乃假為詢問乙○○是否積欠地下錢
    莊貸款等語，旋即藉稱要打電話給地下錢莊人員而轉身離去。嗣乙○○於同日上
    午十時五十分許向警方報案，乃為警循線查悉上情。
二、甲○○於九十一年七月十二日上午十時許，騎駛所有之拼裝車一台，途經彰化秀
    水鄉○○村○○路十六號（起訴書誤載為十八號）旁空地，因見丙○○所有之鐵
    架放置該處，且無人看管，竟基於為自己不法所有意圖之概括犯意，先於前開時
    、地，徒手竊取丙○○所有放置上開空地之鐵架一批（重約一百九十公斤）得逞
    ，並將上開鐵架變賣與不知情之丁○○，得款新臺幣五百元（已花用殆盡）；復
    於九十一年七月十三日下午四時三十分許，騎乘前開拼裝車一台前至上開空地，
    連續徒手竊取丙○○所有之鐵架三支，於其將所竊得之鐵架放置在上開拼裝車上
    後，旋為警當場查獲。
三、案經乙○○訴由彰化縣警察局鹿港分局報請臺灣彰化地方法院檢察署檢察官偵查
    起訴。
        理  由
一、訊據被告甲○○對於右揭毀損犯行坦承不諱，又被告固亦坦承伊先、後於九十一
    年七月十二日上午十時許、九十一年七月十三日下午四時三十分許，騎駛所有之
    拼裝車一台，前至彰化秀水鄉○○村○○路十六號旁空地，徒手將被害人丙○○
    所有放置上開處所之鐵架搬運至其所騎駛之拼裝車等情不諱，然矢口否認有何竊
    盜犯行，辯稱：伊以為前開鐵架係他人不要之物才會拿取，並無竊盜之故意云云
    。惟查：（一）前開被告竊取之鐵架，確係被害人丙○○所有、堆放在坐落彰化
    秀水鄉○○村○○路十六號倉庫旁之空地而準備出售之物一情，業據被害人丙○○於警訊時指述綦詳，衡以上開鐵架係放置在倉庫旁之空地，且鐵架之數量非少
    、有相當之重量及價值，有現場照片六幀在卷可稽，一般人應足以認知前開鐵架
    係他人所有之物，被告辯稱伊以為係他人不要之物始拿取云云，顯係事後卸責之
    詞，無可採信。（二）又被告所為之毀損犯行，除據被告供承不諱外，並經告訴
    人乙○○於警、偵訊、本院訊問及審理時迭次指訴綦詳，又被告自承其體重約有
    一百二十公斤，並有被告之體型照片在卷可稽，是被告供稱伊係徒手毀損告訴人
    乙○○所有之白鐵製門二扇之自白，堪認與事實相符而為可採；且被告毀損告訴
    人乙○○所有之前開白鐵製門二扇，自足生損害於告訴人乙○○，至為灼然。（
    三）此外，復有證人丁○○於警訊及本院訊問時之證述、贓證物品認領保管收據
    、車籍作業系統─查詢認可資料各一份及照片四幀（即告訴人乙○○所有遭毀壞
    之白鐵製門二扇之照片二幀及未懸掛車牌、車牌號碼ＫＯＫ─四一一號重型機車
    之照片二張）在卷可佐，本件事證明確，被告前開犯行堪以認定。
二、核被告所為，係犯刑法第三百五十四條之毀損器物罪及同法第三百二十條第一項
    之普通竊盜罪。又被告先後二次之普通竊盜犯行，時間緊接，犯罪構成要件相同
    ，顯係基於概括之犯意反覆為之，為連續犯，應依連續犯之規定，論以一罪，並
    加重其刑。再被告所犯上開二罪間，犯意各別，罪質互殊，應予分論併罰。爰審
    酌被告之素行、犯罪之動機、目的、所為毀損、竊盜犯行之手段、其毀壞及竊取
    物品之價值、對告訴人乙○○、被害人丙○○所生之危害及犯罪後之態度等一切
    情狀，就其上開所犯毀損器物罪及普通竊盜罪，分別量處如主文所示之刑及均諭
    知易科罰金之折算標準，並定其應執行之刑及諭知易科罰金之折算標準，以示懲
    儆。
據上論斷，應依刑事訴訟法第二百九十九條第一項前段，刑法第五十六條、第三百二
十條第一項、第三百五十四條、第四十一條第一項前段、第五十一條第五款，罰金罰
鍰提高標準條例第一條前段、第二條，判決如主文。
本案經檢察官林鈴淑到庭執行職務
中      華      民      國    九十二    年      六      月      二      日
                                  臺灣彰化地方法院刑事第三庭
                                    法      官  李  雅  俐
右正本證明與原本無異。
如不服本判決，應於判決送達後十日內，向本院提出上訴狀（須附繕本）。
告訴人或被害人對於判決如有不服具備理由請求檢察官上訴者，其上訴期間之計算係
以檢察官收受判決正本之日期為準。
                                    法院書記官  陳  秀  娟
中      華      民      國    九十二    年      六      月      九      日
附錄論罪科刑法條：
刑法第三百二十條第一項：
意圖為自己或第三人不法之所有，而竊取他人之動產者，為竊盜罪，處五年以下有期
徒刑、拘役或五百元以下罰金。
刑法第三百五十四條：
毀棄、損壞前二條以外之他人之物或令致不堪用，足以生損害於公眾或他人者，處二
年以下有期徒刑、拘役或五百元以下罰金。


司法院資訊處製作；財團法人民間司法改革基金會備份。
